臺灣桃園地方法院刑事判決　　　　　　　　96年度易字第13號
公　訴　人　台灣桃園地方法院檢察署檢察官
被　　　告　乙○○
　　　　　　甲○○
上列被告因違反電子遊戲場業管理條例等案件，經檢察官提起公
訴（95年度偵字第21518 、22145 、21518 、25143 號），嗣於
本院準備程序進行中，被告就被訴事實為有罪之陳述，經本院告
知簡式審判程序意旨，並聽取公訴人及被告之意見後，本院合議
庭裁定改由受命法官獨任依簡式審判程序審理，並判決如下：
    主  文
乙○○共同違反未依電子遊戲場業管理條例規定辦理營利事業登
記者，不得經營電子遊戲場業之規定，處有期徒刑肆月，如易科
罰金，以新臺幣壹仟元折算壹日。扣案之電動遊戲機台彈珠台貳
台、大舞台貳台、七PK壹台、賽馬壹台、滿貫大亨麻將台貳台、
超級大舞台電玩貳台、鋼珠達人電玩壹台、金歡喜彈珠電玩壹台
、賽馬電玩壹台、滿貫大亨電玩壹台（共含IC板拾伍片）、代幣
佰伍拾伍枚、賭資新台幣貳仟伍佰元，均沒收。
甲○○共同違反未依電子遊戲場業管理條例規定辦理營利事業登
記者，不得經營電子遊戲場業之規定，處有期徒刑月，如易科
罰金，以新臺幣壹仟元折算壹日。扣案之電動遊戲機台大舞台電
玩貳台、麻將台電玩貳台（共含IC板肆片）、代幣壹佰拾陸枚，
均沒收。
    事  實
一、乙○○、甲○○明知未依電子遊戲場業管理條例辦理營利事
    業登記者，不得經營電子遊戲場業，而丙○○（另行審結）
    係位在桃園縣桃園市○○路三０六號一樓「大慶便利商店」
    （登記名稱為新頂商行）、桃園縣蘆竹鄉長興村四鄰四十之
    十號對面貨櫃屋之「大眾檳榔攤」之負責人，並未向主管機
    關即桃園縣政府申請核發電子遊戲場業營利事業登記證，竟
    分別與丙○○共同基於經營電子遊戲場業及賭博之犯意聯絡
    與行為分擔，先後為下列行為：
  (一)乙○○自民國九十五年八月一日起，以每月新台幣（下同）
    三萬二千元之代價受僱於與其有犯意聯絡之丙○○，由丙○○在公眾得出入之大慶便利商行內，擺設其所有之賭博性電
    動遊戲機台彈珠台二台、大舞台二台、七PK一台、賽馬一台
    、滿貫大亨麻將台二台，供不特定之人把玩，乙○○則負責
    幫客人兌換代幣、開分及兌換現金之工作，二人共同以上揭
    電子遊戲機台為賭具，與不特定之人賭博財物。賭博方式係
    賭客向乙○○兌換代幣後，以每次投入價值不等之代幣押注
    ，經投入代幣開分後，再以該等分數押注與機台對賭，如押
    中則贏得倍數不等之分數，進而以機台內累積所得之積分依
    相同比例兌換現金，如未押中，則以代幣所押注之分數即由
    上開機具沒入，嗣於九十五年八月二十五日凌晨二時二十五
    分許，為警查獲，並扣得插電營業中之賭博性電動遊戲機台
    彈珠台二台、大舞台二台、七PK一台、賽馬一台、滿貫大亨
    麻將台二台（共含IC板八片）、賭資新台幣二千五百元及代
    幣一百枚。乙○○、丙○○於查獲後仍共同承前開犯意，繼
    續在上址擺設賭博性電動遊戲機台超級大舞台電玩二台、鋼
    珠達人電玩一台、金歡喜彈珠電玩一台、賽馬電玩一台、滿
    貫大亨電玩一台，經營電子遊戲場業，乙○○亦負責兌換代
    幣、開分及兌換現金之工作，以上開方式與不特定之人賭博
    財物，嗣於九十五年十月十八日二十一時四十五分許，在上
    址為警當場查獲，並扣得插電營業中之賭博性電動遊戲機台
    超級大舞台電玩二台、鋼珠達人電玩一台、金歡喜彈珠電玩
    一台、賽馬電玩一台、滿貫大亨電玩一台（共含IC板七片）
    、代幣二百五十五枚。
  (二)甲○○自九十五年八月起，以每小時一百至一百二十元之代
    價受僱於與其有犯意聯絡之丙○○，由丙○○在公眾得出入
    之大眾檳榔攤內，擺設其所有之賭博性電動遊戲機台大舞台
    電玩二台、麻將台電玩二台，供不特定之人把玩，甲○○則
    負責幫客人兌換代幣及現金之工作，二人共同以上揭電子遊
    戲機台為賭具，與不特定之人賭博財物。賭博方式係賭客向
    甲○○兌換代幣後，以每次投入價值不等之代幣押注，經投
    入代幣開分後，再以該等分數押注與機台對賭，如押中則贏
    得倍數不等之分數，進而以機台內累積所得之積分依相同比
    例兌換現金，如未押中，則以代幣所押注之分數即由上開機
    具沒入，嗣於九十五年九月十八日十三時許，為警查獲，並
    扣得插電營業中之賭博性電動遊戲機台大舞台電玩二台、麻
    將台電玩二台（共含IC板四片）、代幣一百十六枚。
二、案經桃園縣政府警察局桃園分局、大園分局報請台灣桃園地
    方法院檢察署檢察官偵查後起訴，經本院合議庭裁定以簡式
    審判程序審理。
    理  由
一、本案被告乙○○、甲○○所犯之罪，並非法定刑為死刑、無
    期徒刑或最輕本刑三年以上有期徒刑之罪，亦非高等法院管
    轄第一審之案件，而被告等於準備程序中就被訴事實已為有
    罪之陳述，經本院告知簡式審判程序之旨，並聽取被告等與
    公訴人之意見後，本院合議庭乃依刑事訴訟法第二百七十三
    條之一第一項規定，裁定由受命法官獨任進行簡式審判程序
    ，合先敘明。
二、上開犯罪事實，業據被告等於本院審理時坦承不諱，核與共
    同被告丙○○於警詢之供述相符，並有桃園縣政府營利事業
    登記證二紙、照片十九幀、桃園縣政府警察局大園分局電動
    玩具保管清單一份、代保管條一紙在卷可稽，復有扣案之電
    動遊戲機台彈珠台二台、大舞台二台、七PK一台、賽馬一台
    、滿貫大亨麻將台二台（共含IC板八片）、超級大舞台電玩
    二台、鋼珠達人電玩一台、金歡喜彈珠電玩一台、賽馬電玩
    一台、滿貫大亨電玩一台（共含IC板七片）、代幣三百五十
    五枚、賭資新台幣二千五百元、電動遊戲機台大舞台電玩二
    台、麻將台電玩二台（共含IC板四片）、代幣一百十六枚可
    資佐憑。是被告等上開自白確與事實相符，足堪認定。本案
    事證明確，被告等犯行洵堪認定，應予依法論科。
三、核被告等違反電子遊戲場業管理條例第十五條未依該條例規
    定辦理營利事業登記者，不得經營電子遊戲場業之規定，未
    依規定辦理營利事業登記，而經營電子遊戲場業，係犯同條
    例第二十二條之罪。被告等在上開公眾得出入之場所內，擺
    設電動賭博機具與人賭博財物之行為，係犯刑法第二百六十
    六條第一項前段之賭博罪。被告乙○○與丙○○、被告甲○○與丙○○，就上述犯行分別有犯意之聯絡及行為之分擔，
    為共同正犯。被告等違反規定，分別在大慶便利商店、大眾
    檳榔攤擅營電子遊戲場業部分，均係基於單一犯意在同一場
    所接續為之，對主管機關有關電子遊戲場業管理之此單一行
    政法益亦只造成一次侵害，此舉僅構成單純一罪，僅論以一
    依違反未依電子遊戲場業管理條例規定辦理營利事業登記者
    ，不得經營電子遊戲場業之規定罪。被告等無照擺設電子遊
    戲機與不特定客人賭博，同時觸犯電子遊戲場業管理條例第
    二十二條、刑法第二百六十六條第一項前段之二罪，為想像
    競合犯，應依刑法第五十五條規定從一重之違反電子遊戲場
    業管理條例第二十二條之罪處斷。爰審酌被告等之素行、因
    貪圖小利而受雇於丙○○進行兌換兌換代幣、現金之工作、
    查獲電子遊戲機台之數量，被告乙○○於九十五年八月二十
    五日為警查獲後，尚不知悔改，猶在同址繼續從事相同之工
    作，惡性非輕，惟犯後均坦承犯行等一切情狀，各量處如主
    文所示之刑，並均諭知易科罰金之折算標準，以示懲儆。扣
    案之電動遊戲機台彈珠台二台、大舞台二台、七PK一台、賽
    馬一台、滿貫大亨麻將台二台、超級大舞台電玩二台、鋼珠
    達人電玩一台、金歡喜彈珠電玩一台、賽馬電玩一台、滿貫
    大亨電玩一台（共含IC板十五片）、代幣三百五十五枚、賭
    資新台幣二千五百元，係被告乙○○與丙○○本件犯罪當場
    賭博之器具與賭檯之財物，電動遊戲機台大舞台電玩二台、
    麻將台電玩二台（共含IC板四片）、代幣一百十六枚，係被
    告甲○○與丙○○本件犯罪當場賭博之器具與賭檯之財物，
    均應依刑法第二百六十六條第二項宣告沒收。
據上論斷，依刑事訴訟法第二百七十三條之一第一項、第二百九
十九條第一項前段，電子遊戲場業管理條例第十五條、第二十二
條，刑法第十一條前段、第二十八條、第二百六十六條第一項前
段、第二項、第五十五條、第四十一條第一項前段，刑法施行法
第一條之一第一項、第二項前段，判決如主文。
本案經檢察官姚重珍到庭執行職務。
中　　華　　民　　國　　96　　年　　1 　　月　　31　　日
                  刑事第一庭    法　官　王耀興
以上正本證明與原本無異。
如不服本判決，應於送達後10日內，向本院提出上訴狀。
                                書記官  劉晨輝
中　　華　　民　　國　　96　　年　　2 　　月　　2 　　日
附錄本案論罪科刑法條全文
電子遊戲場業管理條例第15條
未依本條例規定辦理營利事業登記者，不得經營電子遊戲場業。
電子遊戲場業管理條例第22條
違反第十五條規定者，處行為人一年以下有期徒刑、拘役或科或
併科新台幣五十萬元以上二百五十萬元以下罰金。
中華民國刑法第266條
在公共場所或公眾得出入之場所賭博財物者，處 1 千元以下罰金
。但以供人暫時娛樂之物為賭者，不在此限。
當場賭博之器具與在賭檯或兌換籌碼處之財物，不問屬於犯人與
否，沒收之。
